# 设定受益计划终止的核算

提问人：logxu 时间：2015-10-28 16:18:18
公司今年决定对以前年度设立的离职后福利计划终止执行，请问如何进行账务处理？在转销“应付职工薪酬——离职后福利”科目余额的同时，对方科目是什么？

回答人：chenyiwei
《企业会计准则第 9 号——职工薪酬（ 2014 年修订）》第十九条：
第十九条 企业应当在设定受益计划结算时，确认一项结算利得或损失。 设定受益计划结算，是指企业为了消除设定受益计划所产生的部分或所有未来义务进行的交易，而不是根据计划条款和所包含的精算假设向职工支付福利。设定受益计划结算利得或损失是下列两项的差额： （一）在结算日确定的设定受益计划义务现值。 （二）结算价格，包括转移的计划资产的公允价值和企业直接发生的与结算相关的支付。

提问人：logxu 时间：2015-10-29 00:30:56
陈版，不是结算。根据更改了公司管理规定，对以前设定的离职后福利自今年起不再执行，冲销原计提的离职后福利余额如何进行账务处理？

回答人：chenyiwei
这就是结算，只不过结算的价款为零而已。